臺灣臺南地方法院臺南簡易庭民事判決
110年度南簡字第1271號
原      告  台北富邦商業銀行股份有限公司

法定代理人  程耀輝  
訴訟代理人  白富中  
被      告  荷魯斯科技有限公司

兼  法  定  
代  理  人  吳協霖  

上列當事人間請求清償借款事件，經本院於民國110年11月9日言
詞辯論終結，判決如下：
    主      文
被告荷魯斯科技有限公司、吳協霖應連帶給付原告新臺幣37萬4,
651元，及自民國110年4月10日起至清償日止，按週年利率2.845
％計算之利息；暨自民國110年5月11日起至清償日止，逾期在6個
月以内者，按上開利率10％，逾期超過6個月者，按上開利率20％
計算之違約金。
訴訟費用新臺幣4,080元由被告連帶負擔。
本判決得假執行。　
    事實及理由
一、原告起訴主張：
㈠、被告荷魯斯科技有限公司（下稱被告公司）於民國109年6月5
    日與原告簽訂授信總約定書、授信核定通知書及授信額度動
    用暨授權約定書，向原告借款新臺幣（下同）50萬元，借款
    期間自109年6月10日起至112年6月10日止。利息約定自借款
    撥付日起，按央行擔保放款融通利率減0.5％機動計息，自11
    0年3月27日後按中華郵政(股）公司定儲2年機動利率，加碼
    年利率2％計算，依年金法計算期付金，每期計付1次，嗣後
    央行及中華郵政(股）公司調整上開利率時，應自調整之日
    起，按新利率加原碼距重新計算。雙方並約定被告公司如未
    能按期支付或償付依授信總約定書或任何授信文件所應付之
    任一宗本金債務（或部分債務）者，原告即宣告其所有債務
    立即到期且應為給付。
㈡、又被告吳協霖為被告公司之法定代理人，並於109年6月5日與
    原告簽訂保證書乙份，保證凡被告公司對原告到期（包括加
    速到期或其他事由）應付而尚未清償之現在（包含已到期之
    債務）及將來發生之債務負連帶清償之責，上開債務應包含
    因票據、借款、保證、墊款、押匯、信用狀、銀行保證、履
    約保證、透支、承兌、貼現、衍生性金融商品交易、或基於
    其他往來關係所生之本金、利息、手續費、遲延利息、違約
    金、成本、費用、墊款、損害賠償及其他付款或交付現金之
    義務，並以60萬元為最高保證額度，與被告公司連帶負全部
    清償責任。
㈢、詎料，被告公司就上開借款僅攤還本息至110年4月9日止，即
    未再依約清償，依約定，上開借款已全部屆清償期。目前被
    告公司尚積欠原告本金37萬4,651元及約定之利息、違約金
    未為清償。而被告吳協霖既為其連帶保證人，依法自應負連
    帶清償責任。為此，原告爰依民法消費借貸、連帶保證之法
    律關係提起本件訴訟等語。並聲明如主文第1項所示。
二、被告答辯略以：
　　我沒有答辯聲明。我對於原告訴之聲明請求之金額，無意見
    。但我已經打電話跟原告協商很多次，我現在根本沒有辦法
    還本金、利息及違約金，訴訟費用也無法負擔。原告卻不能
    給寬限期，我根本無法清償等語。
三、本院得心證之理由：
㈠、本件原告主張之事實，業據提出授信總約定書、授信核定通
    知書、授信額度動用暨授權約定書、臺幣放款利率查詢表、
    保證書、放款交易明細表等件附卷為證（見本院卷第19至43
    頁），且經被告於本院言詞辯論時所自認，是依民事訴訟法
    第436條第2項適用同法第279條第1項之規定，即堪認定。從
    而，原告依據消費借貸、連帶保證之法律關係，請求被告等
    連帶給付如主文所示之借款本金、利息及違約金，係屬有據
    ，應予准許。
四、本件係就民事訴訟法第427 條第1 項規定簡易訴訟事件所為
    被告敗訴之判決，爰依同法第389 條第1 項第3 款之規定，
    應依職權宣告假執行。
五、訴訟費用負擔之依據：民事訴訟法第78條、第85條第2項。
中　　華　　民　　國　　110 　年　　11　　月　　30　　日
            臺灣臺南地方法院臺南簡易庭
                              法  官  吳金芳
以上正本證明與原本無異。
如不服本判決，應於判決送達後20日內，向本院提出上訴狀並表
明上訴理由（須附繕本），如於本判決宣示後送達前提起上訴者
，應於判決送達後20日內補提上訴理由書（須附繕本）。如委任
律師提起上訴者，應一併繳納上訴審裁判費。
中　　華　　民　　國　　110 　年　　11　　月　　30　　日
                              書記官  李崇文